【裁判字號】    98,訴,2204
【裁判日期】    981211
【裁判案由】    毒品危害防制條例
【裁判全文】
臺灣臺中地方法院刑事裁定              98年度訴字第2204號
被      告  甲○○
上列被告因違反毒品危害防制條例案件，不服本院中華民國98年
10月26日所為之認罪協商判決（98年度訴字第2204號），提起上
訴，本院裁定如下：
    主    文
上訴駁回。
    理    由
一、按依刑事訴訟法協商程序所為之科刑判決，除有刑事訴訟法
    第455條之4第1項第1款於本訊問程序終結前，被告撤銷協商
    合意或檢察官撤回協商聲請者；第2款被告協商之意思非出
    於自由意志者；第4款被告所犯之罪非第455條之2第1項所定
    得以協商判決者；第6款被告有其他較重之裁判上一罪之犯
    罪事實者；第7款法院認應諭知免刑或免訴、不受理者情形
    之一，及違反同條第2項「法院應於協商合意範圍內為判決
    ；法院為協商判決所科之刑，以宣告緩刑、2年以下有期徒
    刑、拘役或罰金為限」之規定者外，不得上訴；如有上開可
    得上訴之情形，得自收受宣示判決筆錄送達後起算10日內，
    向原判決法院提出上訴書狀，上訴於第二審法院；原審法院
    認為上訴不合法律上之程式，應以裁定駁回之，刑事訴訟法
    第455條之10第1項、第455條之11第1項準用同法第349條、
    第362條定有明文。
二、經查，上訴人即被告甲○○(原名劉文平)犯違反毒品危害防
    制條例第10條第1項之施用第一級毒品罪、同條例第10條第2
    項施用第二級毒品罪，於民國98年10月12日本院行準備程序
    時，被告就檢察官起訴之犯罪事實為認罪之答辯後，檢察官
    向本院聲請進行協商，本院同意並諭暫休庭由檢察官與被告
    於審判外進行協商，且指定辯護人協助被告進行協商後，本
    院再依檢察官聲請於當日進行協商訊問程序，告知被告所認
    罪名、法定刑度及因適用協商程序審理所喪失之權利，復經
    本院合議庭認為適當，同意由受命法官獨任進行協商程序判
    決，有本院98年10月12日準備程序筆錄1份在卷可稽。而本
    件判決並無刑事訴訟法第455條之4第1款、第2款、第4款、
    第6款、第7款所定之情形之一，亦無違反同條第2項之規定
    ，依上開規定，被告不得上訴。茲被告以其於協商後，經與
    友人討論，認其於95年間因施用毒品案件，經本院分別判處
    有期徒刑10月、6月，其後按中華民國九十六年罪犯減刑條
    例各減為有期徒刑5月、3月，合併定應執行有期徒刑8月確
    定，則本件依刑法第47條第1項累犯加重本刑至2分之1，刑
    度應為有期徒刑1年，與協商合意之刑期有所出入，協商刑
    度顯不合理為由，具狀提起上訴。核其上訴意旨，與刑事訴
    訟法第455條之10第1項之規定不符，自屬不合法律上之程式
    ，不能准許，應予駁回。
三、據上論斷，應依刑事訴訟法第455條之10第1項、第362條前
    段，裁定如主文。
中    華    民    國    98    年    12    月    11    日
                  刑事第十七庭  法  官  簡芳潔
以上正本證明與原本無異。
本裁定得抗告。
                                書記官  呂苗澂
中    華    民    國    98    年    12    月    11    日


司法院資訊處製作；財團法人民間司法改革基金會備份。
